【裁判字號】    97,抗,1235
【裁判日期】    970731
【裁判案由】    假扣押
【裁判全文】
臺灣高等法院民事裁定                  97年度抗字第1235號
抗  告  人  甲○○
                    之1
上列抗告人因與相對人乙○○間假扣押事件，對於中華民國97年
5 月23日臺灣板橋地方法院97年度裁全字第3345號裁定，提起抗
告，本院裁定如下：
    主  文
抗告駁回。
抗告費用由抗告人負擔。
    理  由
一、抗告意旨略以：兩造間發生車禍後，經機車強制第三人責任
    險保險人理賠相對人新台幣（以下同）50,000元，伊於道義
    上亦同意給付相對人150,000 元，絕無逃逸、脫產行為，為
    此求予廢棄原裁定，駁回相對人之聲請等語。
二、按債權人就金錢請求或得易為金錢請求之請求，欲保全強制
    執行者，得聲請假扣押；又假扣押，非有日後不能強制執行
    或甚難執行之虞者，不得為之；又請求及假扣押之原因應釋
    明之；前項釋明如有不足，而債權人陳明願供擔保或法院認
    為適當者，法院得定相當之擔保，命供擔保後為假扣押，民
    事訴訟法第522 條第1 項、第523 條第1 項、第526 條第1
    項、第2 項分別定有明文。依上開規定可知，債權人聲請假
    扣押，應就其請求及假扣押之原因加以釋明，該項釋明如有
    不足，而債權人陳明願供擔保或法院認為適當者，法院得定
    相當之擔保，命供擔保後為假扣押。
三、查相對人主張：伊於民國（下同）96年8 月6 日遭抗告人騎
    乘之機車撞擊，受有右肱骨移位性骨折、頸骨骨折、雙側肘
    部及膝部挫傷、左側足踝三月韌帶撕裂性骨折、右膝關節挫
    傷併局部血腫等傷害，經接受手術治療，迄今仍需復健、休
    養，且右上肢功能嚴重減損，伊得本於侵權行為法律關係，
    請求抗告人賠償伊醫療費用、看護費用、勞動能力減損、非
    財產上損害等共計1,000,000 元等語，於原法院提出台北縣
    政府警察局道路交通事故初步分析研判表、診斷證明書、扣
    繳憑單、薪資明細表、台灣板橋地方法院檢察署檢察官97年
    度調偵字第18號起訴書為證（見原法院卷第11至18、20至24
    頁），抗告人亦不否認兩造間發生車禍，導致相對人受傷，
    堪認相對人已就本件假扣押欲保全之金錢請求為相當之釋明
    。再查，相對人主張：抗告人於95、96年度所得依序達
    1,739,551 元、1,977,068 元，卻於台北縣中和市調解委員
    會兩造進行調解時，僅願賠償伊醫療費用及紅包20,000元，
    可見抗告人將來可能拒絕清償，而致伊之請求有不能或甚難
    強制執行之虞等語，經相對人提出調解不成立證明書、抗告
    人所得資料清單為證（見原法院卷第19頁；本院卷第10、11
    頁），且抗告人表明僅願於道義上給付相對人150,000 元，
    預示拒絕負擔任何賠償責任，應認相對人已就假扣押原因提
    出釋明，該釋明雖尚有不足，但相對人於原法院陳明願供擔
    保以補釋明之不足，依前揭說明，尚無不合。則原法院依相
    對人之聲請，裁定准予假扣押，並無違誤，抗告意旨指摘原
    裁定不當，聲明廢棄，為無理由，應予駁回。
四、據上論結，本件抗告為無理由，裁定如主文。
中    華    民    國    97    年    7     月    31    日
                    民事第四庭
                        審判長法  官  張劍男
                              法  官  彭昭芬
                              法  官  翁昭蓉
正本係照原本作成。
不得抗告。
中    華    民    國    97    年    8     月     1     日
                              書記官  張淑芬


司法院資訊處製作；財團法人民間司法改革基金會備份。
